臺北高等行政法院判決
                                      100年度簡字第177號
原      告　許玉璽
被      告　桃園縣政府
代　表　人　吳志揚（縣長）住同上
訴訟代理人　何岳儒律師
上列當事人間就業服務法事件，原告不服行政院勞工委員會中華
民國100 年1 月17日勞訴字第0990035272號訴願決定，提起行政
訴訟，本院判決如下：
    主  文
原告之訴駁回。
訴訟費用由原告負擔。
　　事實及理由
一、程序事項：
    本件因屬不服行政機關所為罰鍰處分而涉訟，其標的金額為
    新臺幣（下同）6 萬元，係在40萬元以下，依民國99年1 月
    13日修正公布，同年5 月1 日施行之行政訴訟法第229 條第
    1 項第2 款規定，應適用簡易程序。本院並依同法第233 條
    第1 項規定，不經言詞辯論，逕行判決，合先敘明。
二、事實概要：
    緣原告依法聘僱之印尼籍家庭看護工RIYANAH （下稱「R 君
    」，護照號碼：AL438377）於97年9 月20日入境，依「受聘
    僱外國人健康檢查管理辦法」第7 條第1 項規定，原告應於
    99年2 月18日至99年4 月19日期間安排R 君至中央衛生主管
    機關指定之醫院接受入境後滿18個月之定期健康檢查，惟原
    告遲至99年7 月28日始為R 君辦理上開事項，嗣經桃園縣政
    府衛生局於99年8 月10日以桃衛疾字第0990001393號函移由
    被告查處。案經被告審查屬實，乃依就業服務法第57條第5
    款、第67條第1 項規定，於99年9 月15日以府勞外字第0990
    363312號裁處書（下稱「原處分」）裁處原告罰鍰6 萬元。
    原告不服，提起訴願，經行政院勞工委員會以勞訴字第0990
    035272號訴願決定駁回，遂提起本件行政訴訟。
三、本件原告主張：伊因仲介公司倒閉，並未將相關事務交接，
    且政府人員亦未進行提醒及相關輔導，致伊未於規定期間內
    安排R 君接受健康檢查。而同樣是外勞事務，3 個月安定基
    金費未繳，政府會發通知書提醒催繳，然體檢防疫這麼重大
    之事，被告卻未作任何通知，亦未給予伊補繳之機會而直接
    逕予重罰，實有不公，原處分實有違法等語。並聲明：原處
    分及訴願決定均撤銷。
四、被告則以：原告所聘僱之R 君，自97年9 月20日入境，依「
    受聘僱外國人健康檢查管理辦法」第7 條規定，原告應於99
    年2 月18日至99年4 月19日期間安排R 君接受入境後滿18個
    月之定期健康檢查，且被告所屬衛生局已於98年4 月10日桃
    衛疾字第0980113852號函（下稱「衛生局98年4 月10日函」
    ）中明確告知原告下次安排外勞體檢之時間，原告明知應於
    上開時間安排R 君接受健檢，卻以伊未通知及仲介公司停業
    為由諉稱對健康檢查期間不知情，實難以取信於人。故伊以
    原告違反就業服務法第57條第5 款規定之事項，爰依同法第
    67條第1 項之規定裁處原告6 萬元罰鍰，並無違法等語，資
    為抗辯。並聲明：原告之訴駁回。
五、上開事實概要欄所述之事實，為兩造所不爭執，並有衛生局
    99年8 月10日桃衛疾字第0990001393號函影本、原處分影本
    及訴願決定書影本在卷可稽（本院卷第16至20、40、51頁）
    ，堪認為真正。
六、原告主張伊係因仲介公司倒閉，才未在規定期間內安排R 君
    作健康檢查，而被告又未通知及提醒，直接逕以伊未在規定
    時間內安排R 君健康檢查予以裁處，實有不公等語，惟為被
    告所否認，並以前揭情詞置辯。是本件爭點即為：被告對原
    告作成原處分是否違法？本院判斷如下：
  (一)按就業服務法第48條第3 項規定：「第1 項受聘僱外國人入
    境前後之健康檢查管理辦法，由中央衛生主管機關會商中央
    主管機關定之。」行政院衛生署基於上開規定之授權，於98
    年2 月26日修正發布之「受聘僱外國人健康檢查管理辦法」
    第7條 第1 項規定：「雇主應於丙類人員入國工作滿6 個月
    、18個月及30個月之日前後30日內，安排其至指定醫院接受
    定期健康檢查……。」次按「雇主聘僱外國人不得有下列情
    事：……五、未依規定安排所聘僱之外國人接受健康檢查或
    未依規定將健康檢查結果函報衛生主管機關。」「違反……
    第57條第5 款……規定，處新臺幣6 萬元以上30萬元以下罰
    鍰。」就業服務法第57條第5 款、第67條第1 項亦分別規定
    甚明。是雇主倘因故意或過失，致未於受聘僱外國人員入國
    工作滿6 個月、18個月及30個月之日前後30日內，安排其至
    指定醫院接受定期健康檢查，即應依就業服務法第67條第1
    項規定處罰。
  (二)經查：
    1.原告依法聘僱之印尼籍家庭看護工R 君，係於97年9 月20
      日入境，依前揭規定，原告應於R 君入國工作滿18個月之
      日前後30日內（即99年2 月18日至99年4 月19日期間），
      安排R 君至中央衛生主管機關指定之醫院接受定期健康檢
      查，惟原告遲至99年7 月28日始為R 君辦理上開事項等情
      ，已如前述，是原告顯已違反「受聘僱外國人健康檢查管
      理辦法」第7 條第1 項及就業服務法第57條第5 款之規定
      ，堪予認定。
    2.原告雖主張係因仲介公司倒閉，而未將相關事務交接，且
      被告亦未提醒及輔導，致伊未於規定期間內安排R 君接受
      健康檢查，被告逕予裁處實有不公等語。惟查，前揭就業
      服務法有關聘僱外國人健康檢查管理相關規定，係基於維
      護公共衛生之公益目的而設，原告依就業服務法聘僱外國
      人R 君，本應注意其聘僱外國人時所應盡之義務，自不得
      以仲介公司倒閉，復未於到期前接獲通知，而主張免予處
      罰。況被告所屬衛生局於原告報請核備R 君「工作滿6 個
      月」之健康檢查後，於98年4 月10日函復原告之同意備查
      函內說明第3 、4 點即已教示「受聘僱外國人健康檢查管
      理辦法」第7 條第1 項、就業服務法第57條第5 款、第67
      條第1 項之規定內容，並提醒原告R 君「下次健康檢查時
      間為99年2 月18日至99年4 月19日」等語（本院卷第49頁
      ），且該函係直接送達至原告之現住地址（桃園縣桃園市
      江南十街6 巷11號3 樓），而非送達原告先前委任之仲介
      公司，是原告實已充分知悉相關規定，則其未於規定期間
      安排R 君接受定期健康檢查，且按其情節屬應注意、能注
      意而未注意，即難認其無過失甚明。故原告所辯上情，殊
      難憑採。
  (三)綜上所述，原告起訴主張各節，均無足採。從而，被告以原
    告未於R 君入國工作滿18個月之日前後30日內，安排其至指
    定醫院接受定期健康檢查，即可認定。是被告以原告違反「
    受聘僱外國人健康檢查管理辦法」第7 條第1 項及就業服務
    法第57條第5 款之規定，而依就業服務法第67條第1 項規定
    裁處原告法定最低額之罰鍰6 萬元，認事用法，並無違誤。
    訴願決定予以維持，亦無不合。原告徒執前詞，訴請撤銷訴
    願決定及原處分，為無理由，應予駁回。
七、本件判決基礎已臻明確，兩造其餘之攻擊防禦方法及訴訟資
    料經本院斟酌後，核與判決不生影響，無一一論述之必要，
    併予敘明。
據上論結，本件原告之訴為無理由，爰依行政訴訟法第233 條第
1項 、第236 條、第98條第1 項前段，判決如主文。
中　　華　　民　　國　 100　　年　　7 　　月　　25　　日
                    臺北高等行政法院第六庭
                                    法  官　張  國  勳
上為正本係照原本作成。
本件以訴訟事件所涉及之法律見解具有原則性者為限，始得於本
判決送達後20日內向本院提出上訴狀並表明上訴理由，如已於本
判決宣示後送達前提起上訴者，應於判決送達後20日內補具上訴
理由（均按他造人數附繕本），且經最高行政法院許可後方得上
訴。
中　　華　　民　　國　 100　　年　　7 　　月　　25　　日
                                    書記官　陳  可  欣